臺灣士林地方法院刑事判決
111年度易字第237號
公  訴  人  臺灣士林地方檢察署檢察官
被      告  賴仁潔




上列被告因竊盜案件，經檢察官提起公訴（111年度偵字第3876
號），本院判決如下：
    主  文
賴仁潔犯竊盜罪，處拘役肆拾日，如易科罰金，以新臺幣壹仟元
折算壹日。未扣案之犯罪所得如附表編號一至六所示之物均沒收
，於全部或一部不能沒收或不宜執行沒收時，追徵其價額。
    事  實
一、賴仁潔意圖為自己不法之所有，基於竊盜之犯意，於民國11
    0年10月27日晚間6時48分許，在新北市○○區○○街000號地下1
    樓全聯福利中心淡水新春店內，趁店員不注意之際，接續徒
    手竊取貨架上如附表編號一至六所示財物，得手後藏放在隨
    身衣物內，未結帳即自該店內側門走出，騎乘車牌號碼000-
    000號普通重型機車離去。嗣全聯福利中心淡水新春店店員
    吳郁堂發覺有異後調閱監視器查看，知悉財物遭竊後報警處
    理，經警循線查獲上情。
二、案經吳郁堂訴由新北市政府警察局淡水分局報告臺灣士林地
    方檢察署檢察官偵查起訴。
    理  由
壹、程序方面：
    按被告以外之人於審判外之言詞或書面陳述，除法律有規定
    者外，不得作為證據；又被告以外之人於審判外之陳述，雖
    不符合刑事訴訟法第159條之1至第159條之4之規定，而經當
    事人於審判程序同意作為證據，法院審酌該言詞陳述或書面
    陳述作成時之情況，認為適當者，亦得為證據，刑事訴訟法
    第159條第1項及第159條之5第1項分別定有明文。經查，本
    判決後述所引之各項供述證據，檢察官、被告賴仁潔於審判
    程序對於該等證據之證據能力均無爭執（見本院111年度易
    字第237號卷【下稱本院卷】第33頁），本院審酌上開證據
    資料製作時之情況，尚無違法不當或證明力明顯過低之瑕疵
    ，與本案待證事實復具有關連性，認以之作為本案證據應屬
    適當，該等證據均有證據能力。
貳、實體方面：
一、認定事實之依據及理由：
    訊據被告賴仁潔固坦承於110年10月27日晚間6時48分許，前
    往新北市○○區○○街000號地下1樓全聯福利中心淡水新春店內
    ，未結帳即騎乘車牌號碼000-000號普通重型機車離去等事
    實，然矢口否認有何竊盜犯行，辯稱：我雖然有拿貨架上的
    商品，但我並沒有拿出店外，我是把東西放在店裡的其他地
    方，監視器也沒有拍到我拿了什麼，不能因為店家商品有短
    少，就說東西是我偷的云云。經查：
  ㈠被告於110年10月27日晚間6時48分許，前往新北市○○區○○街0
    00號地下1樓全聯福利中心淡水新春店內後，未經由結帳櫃
    臺離開，而是自側門處離開店內，並騎乘車牌號碼000-000
    號普通重型機車離去等事實，業據被告於警詢、偵訊及本院
    審理時均坦承不諱（見臺灣士林地方檢察署111年度偵字第3
    876號卷【下稱偵查卷】第9頁至第13頁、第63頁至第65頁、
    本院卷第94頁），核與證人即告訴人吳郁堂於警詢及本院審
    理時證述內容大致相符（見偵查卷第15頁至第17頁、本院卷
    第83頁至第91頁），並有監視器畫面擷圖照片8張、車牌號
    碼000-000號普通重型機車車籍資料在卷可參（見偵查卷第2
    5頁至第31頁、第35頁），首先可以認定為真實。
　㈡本案被告進入全聯福利中心淡水新春店至離開時之過程，經
    本院當庭勘驗卷附全聯福利中心淡水新春店監視錄影器影像
    檔案光碟結果，勘驗結果如下，有本院勘驗筆錄、勘驗畫面
    擷圖在卷可查（見本院卷第33頁至第40頁、第43頁至第66頁
    ）：
　1.光碟內有檔名「00000000_A」、「00000000_B」之2影像檔
    案，開啟檔案檢視結果，該2影像檔案中均有數不同位置之
    全聯福利中心淡水新春店監視錄影器畫面。
　2.首先於檔名「00000000_B」檔案之「鏡頭9（CAM9）」畫面
    中，可見螢幕畫面時間顯示0000-00-00（下略）06：47：32
    時，身著深色上衣、長褲，頭髮微捲，戴粗框眼鏡之男子即
    被告，自監視器畫面右下角入口處進入監視畫面範圍內，於
    06：47：50，被告走往畫面上方冷藏商品展示櫃前。於06：
    48：06，被告伸手碰了冷藏商品展示櫃內商品，接著放掉。
    於06：48：31，被告走至畫面上方後，出手取下冷藏商品展
    示櫃內商品。於06：48：35，被告取下商品後轉身，左手有
    拉開外套的動作。於06：48：41，被告往畫面左上方走道走
    去，離開鏡頭9畫面範圍。
  3.接下來於檔名「00000000_A」檔案之「鏡頭12（CAM12）」
    畫面中，可見於06：48：13，被告自監視器畫面右下方進入
    監視器畫面範圍內。於06：48：38，自冷藏商品展示櫃鏡子
    裡的反射，可看到被告出手拿取貨架上的物品。於6：48：5
    3至06：49：02間，可見被告走往另一區冷藏商品展示櫃，
    並一直往展示櫃伸手。於06：49：21，可見被告手中拿著物
    品，往畫面上方冷藏商品展示櫃走去。於06：49：36，此時
    仍看的到被告左手在腰際位置，手上拿著東西。於06：50：
    02，被告轉往其他貨架區，此時手上仍拿著物品。於06：50
    ：19至06：50：22間，則可見被告拉開外套。於06：50：27
    ，被告背對鏡頭時，看起來手上已無拿著物品。於06：50：
    48，被告往畫面左側貨架走去，身影消失在該監視器畫面範
    圍。　　
  4.再於檔名「00000000_A」檔案之「鏡頭9（CAM9）」畫面中
    ，可見於06：52：30， 被告自監視器畫面中2個貨架間走道
    由左側進入監視器畫面範圍。於06：53：19至06：53：25間
    ，被告伸出右手拿取貨架上的物品，左手也拿著東西。於06
    ：53：35，被告離開監視器畫面範圍。
　5.復於檔名「00000000_A」檔案之「鏡頭10（CAM10）」畫面
    中，可見於06：58：39，被告自監視器下方進入監視器畫面
    範圍。於06：58：48，被告走至監視器畫面上方乳品冷藏商
    品展示櫃拿取物品。於06：58：58，被告手持白色物品，轉
    身往面對鏡頭方向走來。於06：59：03，被告轉往畫面左側
    ，離開監視器畫面範圍。
　6.又於檔名「00000000_A」檔案之「鏡頭12（CAM12）」畫面
    中，可見於06：59：30，被告自畫面中間貨架走道進入監視
    器畫面範圍，回到此貨架處。於06：59：35，被告往監視器
    畫面上方乳品冷藏商品展示櫃區前進。於06：59：50，被告
    在該處站定後，停留一段時間，數次轉動身體。於06：59：
    56至07：00：03間，被告左手有上上下下的動作。於07：00
    ：13，被告沿乳品冷藏商品展示櫃區往畫面左側離開監視器
    畫面範圍。
  7.緊接著於檔名「00000000_A」檔案之「鏡頭10（CAM10）」
    畫面中，可見於07：00：14，被告自畫面中間進入監視器畫
    面範圍。於07：00：41至07：00：42間，被告自乳品冷藏展
    示櫃上拿取2瓶鮮乳後，隨即轉身往監視器下方移動。於07
    ：00：50，被告走往監視器左下方第一個貨架走道，離開監
    視器畫面範圍。
　8.最後於於檔名「00000000_B」檔案之「鏡頭9（CAM9）」畫
    面中，可見於07：01：54，被告自監視器畫面左上角貨架走
    道進入監視畫面範圍內，被告雙手拿著手機。於07：02：01
    ，被告手上除了手機，沒有其他物品。於07：02：04，被告
    步出賣場防盜門，離開全聯福利中心淡水新春店。
　㈢依本院上述勘驗結果及勘驗擷圖，可見被告於監視器螢幕畫
    面時間顯示06：48：31、06：48：38、06：49：02、06：53
    ：19、06：58：48、07：00：41等時間點，均有自貨架上拿
    取物品之動作，於06：48：35、06：50：19、06：59：56則
    有將物品放置於衣物內之動作，且過程中均未見被告有將任
    何物品自衣物內取出放回貨架上。
　㈣再證人即告訴人吳郁堂於本院審理時亦證述：我是110年10月
    27日當日晚間之全聯福利中心淡水新春店晚班值班店員，當
    天晚上是有同事跟我說好像看到被告有拿東西沒有結帳，我
    就馬上去調閱監視器，並前往監視器畫面被告伸手拿取物品
    之貨架上，盤點有無短缺貨品，才發現被告真的有偷竊如附
    表所示物品，我就馬上報警，被告在監視器螢幕畫面時間顯
    示06：48：31時所在之櫃位是放產銷履歷的蔬菜，清點後發
    覺短缺青江菜1包，被告在監視器螢幕畫面時間顯示06：48
    ：38時是拿取牛心番茄2件，在監視器螢幕畫面時間顯示06
    ：49：02是拿取美國翼板霜降牛排2件，在監視器螢幕畫面
    時間顯示06：58：48時，被告是伸手拿啤酒貨架上商品，在
    監視器螢幕畫面時間顯示07：00：41時，被告則是拿了OKJA
    16燕麥奶，另外在「00000000_A」檔案之「鏡頭12（CAM12
    ）」螢幕畫面時間顯示06：51：21時，被告也有伸手拿貨架
    上物品，是拿了台畜高崎火腿，至於監視器螢幕畫面時間顯
    示06：53：19部分，因為我不確定被告有沒有拿東西，所以
    沒有將該部分短少商品列入，另外我們生鮮商品每月都會盤
    點，賣場雖然有防盜門，但因為被告所拿物品均為生鮮商品
    或飲品，每日都會進貨，無法貼上防盜標籤，我們也沒有在
    賣場內的其他地方，找到附表所示短少物品等語明確（見本
    院卷第83頁至第91頁），而與本院上揭勘驗結果一致，並有
    全聯實業（股）公司淡水新春分公司客人購買明細表附卷足
    參（見偵查卷第23頁），得以認定本案被告確實有於上揭時
    間、地點，竊取如附表編號一至六所示商品。
　㈤至被告雖以前詞置辯，然本院於勘驗上開監視錄影畫面過程
    中，全然未見被告有將物品自衣物內取出放回貨架上之動作
    ，可見被告所辯已與事實不符。再者，一般正常之消費者於
    購物時會將欲選購之商品拿在手上或置於店家提供購物籃及
    推車內，但被告竟捨此不為，反將其於貨架上拿取之物品，
    藏入其外套內，顯係有意避免其拿取物品後未結帳即行離去
    之事實，經店員即時發現阻止，足證被告確具竊盜犯意無誤
    ，前揭所辯，純屬卸責之詞，不足採信。
　㈥綜上所述，本案事證明確，被告犯行堪以認定，應予依法論
    科。
二、論罪科刑：
　㈠核被告所為，係犯刑法第320條第1項之竊盜罪。
　㈡被告陸續竊取本案全聯福利中心淡水新春店如附表所示複數
    財物，係基於竊盜之單一犯意，時間密接，各行為之獨立性
    極為薄弱，在刑法評價上，以視為數個舉動之接續施行，合
    為包括之一行為予以評價，屬接續犯，論以一罪即足。
　㈢爰以行為人責任為基礎，審酌被告不思以正當方式獲取財物
    ，僅因一時貪念即竊取他人財物，實難寬貸，參以犯後未賠
    償告訴人所受損害及未坦承犯行之犯後態度，兼衡被告於本
    院審理時自述之智識程度、生活狀況（見本院卷第94頁），
    暨被告犯罪手段、動機、目的及本案財物價值高低等一切情
    狀，量處如主文所示之刑，並諭知易科罰金之折算標準，以
    示懲儆。
三、沒收之說明：
　  查未扣案被告所竊如附表所示之商品，屬被告實行本案竊盜
    犯行之所得，既未實際發還告訴人，本案又無刑法第38條之
    2第2項之情形，爰依刑法第38條之1第1項前段宣告沒收，於
    全部或一部不能沒收或不宜執行沒收時，依同條第3項規定
    ，追徵其價額。
據上論斷，應依刑事訴訟法第299條第1項前段，判決如主文。
本案經檢察官陳彥章提起公訴，檢察官林聰良到庭執行職務。
中　　華　　民　　國　　111 　年　　7 　　月　　25　　日
                  刑事第七庭  法  官  李昭然
以上正本證明與原本無異。
如不服本判決應於收受送達後20日內向本院提出上訴書狀，並應
敘述具體理由；其未敘述上訴理由者，應於上訴期間屆滿後20日
內向本院補提理由書（均須按他造當事人之人數附繕本）「切勿
逕送上級法院」。告訴人或被害人如對於本判決不服者，應具備
理由請求檢察官上訴，其上訴期間之計算係以檢察官收受判決正
本之日期為準。 
因疫情而遲誤不變期間，得向法院聲請回復原狀。
                              書記官  林盈均
中　　華　　民　　國　　111 　年　　7 　　月　　28　　日
附錄本案論罪科刑法條： 
中華民國刑法第320條
意圖為自己或第三人不法之所有，而竊取他人之動產者，為竊盜
罪，處5年以下有期徒刑、拘役或50萬元以下罰金。
意圖為自己或第三人不法之利益，而竊佔他人之不動產者，依前
項之規定處斷。
前二項之未遂犯罰之。　

附表
編號 商品名稱及規格 遭竊數量 一 OKJA經典16燕麥奶1000ml 2件 二 台畜高崎火腿-肩胛100g 2件 三 部落小農履歷牛心番茄約300g 2件（公訴意旨誤載為牛心番茄2個，應予更正） 四 麒麟Bar啤酒300ml×6入 1件 五 青江菜約250g 1件 六 美國翼板霜降牛排 2件